【裁判字號】    92,毒抗,210
【裁判日期】    920826
【裁判案由】    觀察、勒戒
【裁判全文】
臺灣高等法院臺南分院刑事裁定            九十二年度毒抗字第二一號      Ｇ
      抗  告  人  甲  ○  ○
右列抗告人因觀察、勒戒案件，不服臺灣臺南地方法院中華民國九十二年七月十八日
裁定（九十二年度毒聲字第五五五號）提起抗告，本院裁定如左：
      主      文
抗告駁回。
      理      由
一、本件抗告意旨略以：抗告人否認有施用第二級毒品ＭＤＭＡ行為，尿液送驗呈Ｍ
    ＤＭＡ陽性反應，亦不知緣由，可能尿液檢驗發生錯誤。抗告人請求再將尿液送
    驗，即可知抗告人是否有在施用第二級毒品ＭＤＭＡ，爰依法提起抗告，請求撤
    銷原裁定云云。
二、經查：抗告人甲○○於九十二年三月七日二十三時五十五分採尿時起，回溯前九
    十六小時內某時，在不詳處所，非法施用第二級毒品ＭＤＭＡ，為警於九十二年
    三月七日二十三時五十分臨檢採尿，經送驗含第二級毒品ＭＤＭＡ陽性反應，始
    悉上情，有行政院衛生署管制藥品管理局出具之尿液檢驗成績書在卷可按。而行
    政院衛生署管制藥品管理局係以氣相層析質譜儀（GC／MS）做篩檢及確認，均呈
    甲基安非他命陰性、ＭＤＭＡ陽性反應，有前開檢驗成績單附卷可稽。又氣相層
    析質譜儀乃目前就藥物篩檢結果必須進一步確認時所最常採用之確認方法，因此
    在良好的操作條件之下，以氣相層析質譜儀作藥物及其代謝物之定性及定量分析
    ，幾乎不會有偽陽性反應產生，有行政院國軍退除役官輔導委員會臺北榮民總醫
    院八十三年四月七日（八三）北總內字第０三０五九號函可按。且單以免疫分析
    法檢驗尿液，有可能因交叉反應，而對服用幾種其他非煙毒或甲基安非他命藥物
    者之尿液產生偽陽性之結果，然若搭配薄層分析法，應可摒除絕大部分之偽陽性
    問題。至於使用氣相層析質譜儀分析法確認，則可完全排除偽陽性之干擾，亦有
    法務部調查局八十五年九月二十六日八五發技（一）字第八五一一四九五二號函
    可參。
三、抗告人甲○○否認有施用第二級毒品ＭＤＭＡ犯行，辯稱：不知為何驗尿結果呈
    ＭＤＭＡ陽性反應云云。惟但未提出任何事證再供調查，其空言置辯，實難採信
    。查抗告人於九十二年三月七日二十三時五十分，於嘉義市○○路六六一號滾石
    ＫＴＶ，夥同友人共六人在包廂內大聲喧嚷高唱搖滾歌曲，經警盤查時發現，其
    臉色蒼白，精神萎靡，經同意採尿送驗一節，有嘉義市警察局刑事案件移送書在
    卷可佐。參諸上開情況證據，抗告人施用第二級毒品ＭＤＭＡ犯行，堪予認定。
    本案尿液已經由最高衛檢機關，以最先進檢驗方法檢驗，聲請再送檢驗，應無必
    要，併此敘明。
四、原審以抗告人施用第二級毒品ＭＤＭＡ事證明確，依毒品危害防制條例第二十條
    第一項及觀察勒戒處分執行條例第三條第一項規定，裁定抗告人送勒戒處所觀察
    、勒戒，本院經核於法並無不合，抗告意旨，指摘原裁定不當，為無理由，應予
    駁回。
據上論斷，應依刑事訴訟法第四百十二條，裁定如主文。
中    華    民    國      九十二      年      八      月      二十六    日
                                  臺灣高等法院臺南分院刑事第一庭
                                      審判長法官  茆    臺    雲
                                            法官  蔡    長    林
                                            法官  李    文    福
右正本證明與原本無異。
不得再抗告。
                                      法院書記官  李    良    倩
中    華    民    國      九十二      年      八      月      二十七    日


司法院資訊處製作；財團法人民間司法改革基金會備份。
